最高法院刑事判決　　　　　　九十四年度台上字第四九三六號
　　上　訴　人　台灣高等法院檢察署檢察官
　　被　　　告　戊○○
　　　　　　　　　　　　巷7弄.
　　　　　　　　丁○○
　　　　　　　　　　　　3之1.
　　　　　　　　丙○○
　　　　　　　　己○○
　　　　　　　　　　　　弄7之.
　　共　　　同
　　選任辯護人　陳煥生律師
　　被　　　告　庚○○
　　　　　　　　辛○○
　　　　　　　　　　　　弄5號.
　　　　　　　　甲○○
　　　　　　　　　　　　23弄.
　　　　　　　　乙○○
　　上 列一 人
　　選任辯護人　吳西源律師
上列上訴人因被告等妨害風化案件，不服台灣高等法院中華民國
九十四年三月三十一日第二審更審判決（九十三年度上更(二)字第
六○一號，起訴案號：台灣台北地方法院檢察署八十六年度偵字
第三九六八、四四九七、四四九八、四六四六、五○六四、五○
六五、五○六六、五○六七、五○六八、五二七九、五五四○、
五五四一、五五四二、九○三七號），提起上訴，本院判決如下
：
    主  文
上訴駁回。
    理  由
壹、被告戊○○、丁○○、丙○○、己○○被訴違反藥事法（即
違反修正前藥事法第八十三條第一項）部分：
查第三審上訴書狀，應敘述上訴之理由，其未敘述者，得於提起
上訴後十日內補提理由書於原審法院，已逾上述期間，而於第三
審法院未判決前仍未提出上訴理由書狀者，第三審法院應以判決
駁回之，刑事訴訟法第三百八十二條第一項、第三百九十五條後
段規定甚明。本件上訴人因被告戊○○、丁○○、丙○○、己○
○被訴違反藥事法案件（即違反修正前藥事法第八十三條第一項
部分），不服原審判決，於民國九十四年四月二十一日提起上訴
，並未敘述理由（其所提出之上訴書，僅敘述妨害風化部分之理
由），迄今逾期已久，於本院未判決前仍未提出，依上開規定，
此部分之上訴自非合法，應予駁回。
貳、被告戊○○、丁○○、丙○○、己○○被訴妨害風化、違反
公平交易法、管理外匯條例、商標法（即修正前刑法第二百三十
一條第一項第二項、修正前公平交易法第三十五條、修正前管理
外匯條例第十九條第二項、修正前商標法第六十三條）部分；及
被告庚○○、辛○○、甲○○、乙○○被訴妨害風化（即修正前
刑法第二百三十一條第一項第二項）部分：
按刑事訴訟法第三百七十六條所列各罪之案件，經第二審判決者
，不得上訴於第三審法院，為該法條所明定。本件被告戊○○、
丁○○、丙○○、己○○被訴妨害風化、違反公平交易法、管理
外匯條例、商標法部分，公訴人係依修正前刑法第二百三十一條
第一項第二項、修正前公平交易法第三十五條、修正前管理外匯
條例第十九條第二項、修正前商標法第六十三條之罪嫌提起公訴
；被告庚○○、辛○○、甲○○、乙○○被訴妨害風化部分，公
訴人亦係依修正前刑法第二百三十一條第一項第二項之罪嫌提起
公訴。上開各罪均屬刑事訴訟法第三百七十六條第一款之案件，
其中妨害風化部分，第一審法院雖認被告等係以之為常業，而依
刑事訴訟法第三百條規定，變更檢察官所引應適用之法條，改依
修正前刑法第二百三十一條第三項之常業犯論處罪刑，然被告等
上訴後，原審法院於本次更審時已撤銷第一審科刑之判決，改判
被告等無罪。而案件是否屬於刑事訴訟法第三百七十六條所列各
罪之範圍，尚有爭執者，應視當事人在第二審言詞辯論終結前是
否業已提出，如當事人本已主張非刑事訴訟法第三百七十六條所
列各罪者，始得上訴於第三審法院（司法院大法官釋字第六○號
解釋參照）。關於妨害風化部分，依起訴書記載之事實及所引用
之法條，認被告等係涉有修正前刑法第二百三十一條第一項第二
項之罪嫌，並無一語道及同法條第三項之常業罪嫌；迄第二審言
詞辯論終結前，檢察官對於起訴之罪名，始終無爭執，且不曾主
張非刑事訴訟法第三百七十六條所列之罪。依上開說明，本件既
經第二審判決，上開各罪自均不得上訴於第三審法院。上訴人猶
提起上訴，顯為法所不許，應併予駁回。
據上論結，應依刑事訴訟法第三百九十五條，判決如主文。
中　　華　　民　　國　九十四　年　　九　　月　　八　　日
                      最高法院刑事第十二庭
                          審判長法官  謝　俊　雄
                                法官  陳　世　雄
                                法官  蘇　振　堂
                                法官  吳　信　銘
                                法官  徐　文　亮
      本件正本證明與原本無異
                                      書  記  官
中　　華　　民　　國　九十四　年　　九　　月　 十二 　日
                                                  Ａ
